臺灣臺中地方法院刑事判決　　　　　　　96年度訴字第2480號
公　訴　人　臺灣臺中地方法院檢察署檢察官
被　　　告　甲○○
指定辯護人　本院公設辯護人　丙○○
上列被告因違反毒品危害防制條例案件，經檢察官提起公訴（九
十六年度偵字第一四００一號），本院判決如下：
    主    文
甲○○販賣第二級毒品，未遂，處有期徒刑貳年。緩刑伍年，緩
刑期內付保護管束。扣案之第二級毒品ＭＤＭＡ壹顆（驗後淨重
零點肆捌公克）沒收銷燬之，扣案之第三級毒品愷他命壹包
（驗後淨重零點伍陸壹捌公克）沒收。
    犯罪事實
一、甲○○於民國九十六年四月十日，在臺中市○○路上之阿拉
    丁神燈ＫＴＶ店之包廂內，拾得他人棄置之第二級毒品亞甲
    基雙氧甲基安非他命（ＭＤＭＡ，俗稱搖頭丸、衣服）一顆
    、第三級毒品愷他命（Ｋｅｔａｍｉｎｅ，俗稱Ｋ他命、褲
    子、沙子）一包，並向友人求證確為毒品危害防制條例第二
    條所管制之第二級毒品ＭＤＭＡ、第三級毒品愷他命屬實，
    而上開毒品係屬不得持有、販賣之管制物品。詎甲○○因經
    濟狀況不佳，竟基於販賣第二級毒品ＭＤＭＡ、第三級毒品
    愷他命營利之犯意，於同年五月二十二日下午六時（起訴書
    誤載為上午九時）許，在臺中市○○路上之ＧＧ網咖店內，
    利用該店內之電腦上網，在ＹＡＨＯＯ雅虎即時通上匿稱「
    小光」，刊登「有人要褲子、衣服、飯飯、ＫＫ請密我」之
    販賣毒品訊息，並以其所有門號0000000000號行
    動電話作為販買毒品聯繫工具。嗣該訊息為上網民眾知悉，
    而於同日晚間九時許向臺中市警察局第四分局黎明派出所員
    警張文紹檢舉，經張文紹上網查證屬實，而以匿稱「傻瓜」
    探詢毒品價格，甲○○同意以第二級毒品ＭＤＭＡ一顆新臺
    幣（下同）四百五十元、第三級毒品愷他命一包一千二百元
    出售，並約定在臺中市○○路○段四一七號前交易。於同日
    晚間十時三十分（起訴書誤載為同時四十五分）許，甲○○
    果攜帶第二級毒品ＭＤＭＡ一顆、第三級愷他命一包前往交
    易，而為在場埋伏員警當場查獲而未遂，並扣得甲○○供販
    賣用之第二級毒品ＭＤＭＡ一顆（驗後淨重零點四八三三公
    克）、第三級毒品愷他命一包（驗後淨重零點五六一八公克
    ），及供販毒用但非屬其所有之門號0000000000
    號行動電話ＳＩＭ卡一張等物。
二、案經臺中市警察局第四分局報請臺灣臺中地方法院檢察署檢
    察官偵查起訴。
    理    由
一、訊據被告甲○○對其於上開時、地販賣第二級毒品ＭＤＭＡ
    、第三級毒品愷他命而未遂之行為，於警詢時、偵查中及本
    院審理中均坦承不諱，其所述之毒品交易過程核與其在ＹＡ
    ＨＯＯ雅虎即時通之留言、對談內容相互一致，此有對談歷
    程內容三紙、網路聯繫照片三張附卷，另有藍色錠劑一顆、
    白色結晶一包、門號0000000000號行動電話ＳＩ
    Ｍ卡一張，扣案足資佐證。另扣案之藍色錠劑一顆確為第二
    級毒品ＭＤＭＡ，驗後淨重零點四八三三公克，扣案之白色
    結晶一包確為第三級毒品愷他命，驗後淨重零點五六一八公
    克之事實，亦有行政院衛生署草屯療養院九十六年六月二十
    八日草療鑑字第０九六０００四三四九號鑑定書一份在卷可
    查，是被告之自白顯與事實相符而可採，本案事證明確，被
    告販賣第二級毒品ＭＤＭＡ、第三級毒品愷他命而未遂之犯
    行，洵堪認定。
二、按ＭＤＭＡ、愷他命為毒品危害防制條例第二條第二項第二
    款、第三款所認危害性、成癮性之第二級、第三級毒品，被
    告雖已著手於販賣毒品犯罪行為之實行，因約定交易員警並
    無購買前開毒品之真意，而未能販出，是核被告所為，係犯
    毒品危害防制條例第四條第二項、第三項、第六項之販賣第
    二級毒品未遂罪、販賣第三級毒品未遂罪。又被告因販賣毒
    品而持有第二級毒品ＭＤＭＡ、第三級毒品愷他命之低度行
    為，為其販賣第二級毒品、第三級毒品之高度行為所吸收，
    不另論罪。又被告以一行為，同時觸犯前開二罪名，係觸犯
    構成要件不相同之罪名，為想像競合犯，應從情節較重之毒
    品危害防制條例第四條第二項、第六項販賣第二級毒品未遂
    罪處斷。又被告已著手於犯罪行為之實施，而未生將販賣之
    物品交付予他人之結果，為未遂犯，爰依刑法第二十五條第
    二項之規定減輕其刑。另因被告係已滿十八歲而未滿二十歲
    之人，年輕識淺，思慮不周，其所為僅係零星之小額交易，
    交易對象僅為一人，次數僅為一次，並無牟取暴利，相較於
    長期大量販賣毒品之大毒梟或「大盤」、「中盤」毒販而言
    ，被告所為對社會治安及國民健康之危害顯然較為輕微，且
    其於警詢起即完全坦承犯行，未有隱瞞，尚有悔悟之心，是
    本院認其犯罪情節客觀上尚堪憫恕，縱量處販賣第二級毒品
    罪最低法定刑度，猶屬過重，依刑法第五十九條規定，酌量
    遞減輕其刑。爰審酌被告販賣毒品之行為，戕害國人之身心
    健康，危害社會秩序，惟念及被告並無犯罪前科，此有臺灣
    高等法院被告前案紀錄表一份存卷可按，犯後坦認犯行，尚
    有悔意，販賣毒品之次數僅為一次，因當場為警查獲而並無
    實際所得，且係因經濟困窘而為本案犯行等一切情狀，量處
    如主文所示之刑，以示懲儆。又被告未曾受有期徒刑以上刑
    之宣告等事實，有臺灣高等法院被告前案紀錄表、刑案資料
    查註紀錄表各一份在卷可按，其坦承犯行，尚有悔意，其經
    此教訓，當知警惕而無再犯之虞，本院綜核各情，認所宣告
    之刑，以暫不執行為適當，併予宣告緩刑五年，以啟自新。
    被告年輕而智慮淺薄，為貪圖小利而犯本案，顯見其守法觀
    念淡薄，本院認應以專業之觀護人，輔導其品性，爰依刑法
    第九十三條第一項之規定，令其於緩刑期內付保護管束，始
    符緩刑制度之良法美意。
三、扣案之ＭＤＭＡ一顆（驗後淨重零點四八三三公克），為第
    二級毒品，應依毒品危害防制條例第十八條第一項前段宣告
    沒沒收銷燬之。又扣案之愷他命一包（驗後淨重零點五六一
    八公克），為被告犯販賣第三級毒品罪而扣押之毒品，非屬
    應依毒品危害防制條例第十八條第一項後段行政沒入之範圍
    ，且同條例第十九條第一項所定之「供犯罪所用或因犯罪所
    得之物」，不包括毒品本身，故應依刑法第三十八條第一項
    第一款規定宣告沒收之（最高法院九十六年度臺上字第七二
    七號判決意旨可資參照）。另按毒品危害防制條例第十九條
    第一項規定，並無如同條例第十八條第一項所定「不問屬於
    犯人所有與否，沒收之」之明文，應屬相對沒收主義之立法
    ，其應沒收之物，應以屬被告所有者為限（參照最高法院著
    有九十三年度臺上字第四六二號判決意旨），被告持以販賣
    第二、三級毒品所用之門號0000000000號之手機
    一支（未扣案）及ＳＩＭ卡一張（已扣案），均是由被告之
    表姐即案外人張甄妮所聲請而為其所有等情，據被告於本院
    審理中供述明確，核與卷附之遠傳電信股份有限公司之使用
    者資料一紙及案外人張甄妮之全戶戶籍資料查詢結果三張之
    內容相符，是以上開門號之手機一支及ＳＩＭ卡一張，非為
    被告所有之物，依上開說明，自不得依毒品危害防制條例第
    十九條第一項規定宣告沒收，併予敘明。
據上論斷，應依刑事訴訟法第二百九十九條第一項前段，毒品危
害防制條例第四條第二項、第三項、第六項、第十八條第一項前
段，刑法第十一條、第五十五條前段、第二十五條第二項、第五
十九條、第七十四條第一項第一款、第九十三條第一項、第三十
八條第一項第一款，判決如主文。
本案經檢察官乙○○到庭執行職務
中　　華　　民　　國　　96　　年　　10　　月　　16　　日
                  刑事第十五庭  審判長法  官　王國棟
                                      法　官　柯雅惠
                                      法　官　楊真明
以上正本證明與原本無異。
如不服本判決，應於送達後十日內向本院提出上訴狀（須附繕本
），上訴於臺灣高等法院臺中分院。
                                      書記官　呂苗澂
中　　華　　民　　國　　96　　年　　10　　月　　16　　日
附錄本判決論罪科刑法條
毒品危害防制條例第四條第二、三、六項：
　製造、運輸、販賣第二級毒品者，處無期徒刑或七年以上有期
  徒刑，得併科新臺幣七百萬元以下罰金。
　製造、運輸、販賣第三級毒品者，處五年以上有期徒刑，得併
  科新臺幣五百萬元以下罰金。
  前五項之未遂犯罰之。
